【裁判字號】    98,交抗,2255
【裁判日期】    981020
【裁判案由】    違反道路交通管理處罰條例
【裁判全文】
臺灣高等法院交通事件裁定            98年度交抗字第2255號
抗  告  人
即受處分人  甲○○
上列抗告人因違反道路交通管理處罰條例案件，不服臺灣臺北地
方法院，中華民國98年8 月25日所為裁定（98年度交聲字第2444
號），提起抗告，本院裁定如下：
    主  文
抗告駁回。
    理  由
一、原處分機關（臺北市交通事件裁決所）處分意旨略以：抗告
    人即受處分人甲○○駕駛車牌號碼0380-EY 號自用小客車，
    於民國98年5月24日凌晨2時10分許，行經臺二線石門鄉○○
    ○路段時，因有以拆除消音器以外之方式製造噪音，測試值
    達97dB（Ａ）之違規行為，為警當場攔停掣單舉發，原處分
    機關乃依道路交通管理處罰條例第四十三條第一項第三款、
    第二十四條及違反道路交通管理事件統一裁罰基準表之規定
    ，裁處受處分人新臺幣（下同）6,000 元罰鍰，並記違規點
    數3點及應施以道安講習等語。
二、原裁定意旨略以：受處分人於前揭時、地駕駛上開自用小客
    車有以拆除消音器以外方式造成噪音之違規行為明確，原處
    分機關依道路交通管理處罰條例第四十三條第一項第三款、
    第二十四條第一項第三款（原裁決書漏載第一項第三款）、
    第六十三條第一項第三款（原裁決書漏載），及違反道路交
    通管理事件統一裁罰基準表等規定，裁罰並無不當，裁定駁
    回受處分人之異議等語。
三、抗告意旨略以：伊當日駕駛之自用小客車，原地加速噪音現
    測值為97dB，雖逾出場審驗噪音值87dB＋5dB＝92dB ，惟按
    機動車輛噪音管制條例第三條管制標準值附件，伊使用之車
    輛屬於第三期環保，仍在使用中車輛原地噪音檢測值上限96
    dB＋5dB＝101dB內，是伊並無違規。且當日伊並無飆車或危
    險駕駛行為，並非飆車族，為此聲明不服，請求撤銷原處分
    云云。
四、經查：
  (一)抗告人於上揭時地，駕駛上開自用小客車有以拆除消音器以
    外方式造成噪音之違規行為，為警當場攔停後掣單舉發之事
    實，有卷附臺北縣政府警察局舉發違反道路交通管理事件通
    知單、臺北市交通裁決所98年7月17日北市裁罰字第裁22-C0
    0000000 號違反道路交通管理事件裁決書及臺北縣政府警察
    局金山分局98年7月3日北縣警金交裁字第0980012446號函附
    卷可稽。且抗告人亦坦認舉發當時所駕之上開自用小客車，
    有原地噪音檢測值達97dB之事實，自堪信為真實。
  (二)依機動車輛噪音管制標準第三條之機動車輛噪音管制標準值
    附表所示，使用中車輛檢驗原地噪音之標準值，為新車型審
    驗合格證明文件所載該車型之原地噪音檢驗值加5dB（Ａ）
    ，而所謂新車型審驗，係指各車型車輛於製造或進口後，銷
    售或使用前，對該車型噪音情形所為之審查檢驗，機動車輛
    噪音管制標準第二條第三款定有明文。而抗告人自認所駕之
    上開車輛係屬第三期（94年7月1日以後出廠之國產車、裝船
    之進口車）管制標準，則依機動車輛噪音管制標準值附表所
    示，該車使用中車輛檢驗之原地噪音標準值，係以新車型審
    驗合格證明文件所載該車型之原地噪音檢驗值加5dB（Ａ）
    ，而非以該期新車型審驗上限值加5dB（Ａ）【即96dB（Ａ
    ）＋5dB（Ａ）＝101dB（Ａ）】，作為使用中車輛檢驗之原
    地噪音標準值，抗告人以其所駕上開車輛之原地噪音檢測值
    上限為101dB云云，容有誤會。又抗告人所駕上開小客車，
    其出廠審驗噪音值為87dB（Ａ），故使用中車輛噪音管制標
    準值應為92dB（Ａ）【即87dB（Ａ）＋5dB（Ａ）＝92dB（
    Ａ）】，惟該車經警現場檢測結果噪音值為97dB（Ａ），已
    逾該車型使用中噪音管制標準，有臺北縣政府警察局金山分
    局98年7月3日北縣警金交裁字第0980012446號函附卷可稽（
    原審卷第15頁）。是本件抗告人駕駛上開小客車有以拆除消
    音器以外方式造成噪音之違規行為明確。抗告人上揭所辯，
    顯係事後飾卸之詞，要無可採。
五、綜上所述，原審以抗告人上開交通違規行為明確，原處分機
    關依道路交通管理處罰條例第四十三條第一項第三款、第二
    十四條第一項第三款（原裁決書漏載第一項第三款）、第六
    十三條第一項第三款（原裁決書漏載），及違反道路交通管
    理事件統一裁罰基準表等規定，裁處抗告人罰鍰6,000 元，
    並記違規點數3 點及應施以道安講習，並無違誤，而駁回抗
    告人之異議，經核並無不當。抗告人猶執前詞指摘原裁定為
    不當，為無理由，應予駁回。
據上論結，應依道路交通案件處理辦法第二十六條，刑事訴訟法
第四百十二條，裁定如主文。
中    華    民    國    98    年    10    月    20    日
            刑事第二十一庭審判長法  官  蔡聰明
                                法  官  趙文卿
                                法  官  楊力進
以上正本證明與原本無異。
不得再抗告。
                                書記官  楊麗娟
中    華    民    國    98    年    10    月    21    日


司法院資訊處製作；財團法人民間司法改革基金會備份。
